臺灣新北地方法院刑事判決
111年度交簡上字第6號
上  訴  人  臺灣新北地方檢察署檢察官
被      告  盧世華



上列上訴人因被告過失傷害案件，不服本院中華民國110年10月2
5日110年度交簡字第948號第一審簡易判決（聲請簡易判決處刑
案號：110年度偵字第11067號），提起上訴，本院管轄之第二審
合議庭判決如下：
    主      文
上訴駁回。
    事實及理由
一、按被告以外之人於審判外之言詞或書面陳述，除法律有規定
    者外，不得作為證據；又被告以外之人於審判外之陳述，雖
    不符合同法第159條之1至第159條之4之規定，但經當事人於
    審判程序同意作為證據，法院審酌該言詞陳述或書面陳述作
    成時之情況，認為適當者，亦得為證據。當事人、代理人或
    辯護人於法院調查證據時，知有第159條第1項不得為證據之
    情形，而未於言詞辯論終結前聲明異議者，視為有前項之同
    意，刑事訴訟法第159條第1項及第159條之5分別定有明文。
    本件檢察官所提被告以外之人於審判外之言詞及書面陳述，
    雖屬傳聞證據，惟上訴人即檢察官、被告於本院準備程序及
    審理程序中均表示同意有證據能力（見本院卷第57、82頁）
    ，於言詞辯論終結前，亦未聲明異議，本院審酌上開證據資
    料製作時之情況，尚無違法不當及證明力明顯過低之瑕疵，
    亦認為以之作為證據應屬適當，揆諸前開規定，爰依刑事訴
    訟法第159條之5規定，認本件傳聞證據資料均有證據能力。
二、經本院審理後，認第一審以被告盧世華犯道路交通管理處罰
    條例第86條第1項，刑法第284條前段、第41條第1項前段，
    刑法施行法第1條之1第1項等規定，並審酌被告駕駛自用小
    客車於道路上，本應注意車前狀況，隨時採取必要之安全措
    施，且行經劃設行人穿越道之交岔路口，應暫停讓行人先行
    通過，竟疏未注意及此，貿然左轉，致發生本件車禍而造成
    告訴人所受傷害，顯有過失，兼衡被告就本件車禍應負之過
    失程度非輕，告訴人無肇事原因及其所受傷勢程度，被告之
    犯後態度及雖已與告訴人達成調解，惟迄今僅履行第一期款
    項外其餘尚未清償完畢及告訴人對本案表示之意見（見告訴
    人之陳報狀及本院公務電話紀錄在卷可參）等一切情狀，判
    處被告拘役20日，如易科罰金，以新臺幣1,000元折算1日。
    其認事用法及量刑均屬妥適，應予維持，除補充被告於本院
    中自白（見本院卷第56、82頁）之證據外，其餘均引用第一
    審簡易判決書所記載之事實、證據及理由（如附件）。
三、檢察官依告訴人吳羽蕎之請求，提起上訴意旨略以：被告雖
    與告訴人調解成立，同意分期付款支付賠償金，惟被告僅支
    付第一期後，旋即翻臉不認帳，迄今拒不履約，並拒絕與告
    訴人聯繫，足認被告惡性非輕，告訴人於審理中另向法院請
    求再次安排調解，被告亦未到場，被告犯後態度實難謂良好
    ，原審僅判處拘役20日，量刑實屬過輕等語，固非無見。惟
    按量刑之輕重，屬事實審法院得依職權自由裁量之事項，苟
    已斟酌刑法第57條各款所列情狀而未逾越法定刑度，不得遽
    指為違法，且在同一犯罪事實與情節，如別無其他加重或減
    輕之原因，下級審量定之刑，亦無過重或失輕之不當情形，
    則上級審法院對下級審法院之職權行使，原則上應予尊重。
    經查，原審所處刑度並未逾越法定刑度，復已詳述其量刑審
    酌之各項情狀，而無明顯失出失入之情形，自應予以尊重。
    上訴意旨固稱被告僅履行第一期調解條件，其後即拒未給付
    ，告訴人於審理中另向法院請求再次調解，被告亦未到場，
    難認被告犯後態度良好等情，然原審對於被告與告訴人成立
    調解，惟僅履行一期即未再給付乙節業已詳加審酌，並無漏
    未審究之情形，且被告自承：因為駕照遭吊銷，沒有辦法開
    車賺錢，才無法繼續履行調解條件等語（見本院卷第83頁）
    ，故亦難僅因被告後續未能履行遽認其主觀惡性重大，是以
    ，原審既已詳述其量刑審酌之各項情狀，並無明顯失出失入
    之情形，檢察官上訴意旨認為原審量刑過輕等語，並無足採
    ，上訴為無理由，應予駁回。
據上論斷，應依刑事訴訟法第455條之1第1項、第3項、第368條
、第373條，判決如主文。
本案經檢察官邱稚宸偵查後聲請簡易判決處刑，經檢察官曾信傑
提起上訴，經檢察官方心瑜到庭執行職務。
中　　華　　民　　國　 111　　年　　4 　　月　　19　　日
                  刑事第六庭  審判長  法  官樊季康

                                      法  官楊展庚

                                      法  官葉逸如
上列正本證明與原本無異。
不得上訴。
                                      書記官邱瀚群
中　　華　　民　　國　　111 　年　　4 　　月　　19　　日
附件
司法院法學資料檢索系統列印時間：111.03.23 12:17
臺灣新北地方法院刑事簡易判決　　　　110年度交簡字第948號
聲　請　人　臺灣新北地方檢察署檢察官
被　　　告　盧世華
上列被告因過失傷害案件，經檢察官聲請以簡易判決處刑（110
年度偵字第11067號），本院判決如下：
    主  文
盧世華汽車駕駛人，行經行人穿越道不依規定讓行人優先通行，
因而犯過失傷害罪，處拘役貳拾日，如易科罰金，以新臺幣壹仟
元折算壹日。
    事實及理由
一、本案犯罪事實、證據及應適用法條，除應適用法條欄補充「
    查被告於行經行人穿越道未依規定禮讓行人優先通行，因而
    肇事致告訴人受傷，自應依道路交通管理處罰條例第86條第
    1項規定加重其刑」外，其餘均引用如附件檢察官聲請簡易
    判決處刑書之記載。
二、爰以行為人之責任為基礎，審酌被告駕駛自用小客車於道路
    上，本應注意車前狀況，隨時採取必要之安全措施，且行經
    劃設行人穿越道之交岔路口，應暫停讓行人先行通過，竟疏
    未注意及此，貿然左轉，致發生本件車禍而造成告訴人所受
    傷害，顯有過失，兼衡被告就本件車禍應負之過失程度非輕
    ，告訴人無肇事原因及其所受傷勢程度，被告之犯後態度及
    雖已與告訴人達成調解、惟迄今僅履行第一期款項外其餘尚
    未清償完畢及告訴人對本案表示之意見（見告訴人之陳報狀
    、本院公務電話紀錄在卷可參）等一切情狀，量處如主文所
    示之刑，並諭知易科罰金之折算標準，以示懲儆。
三、依刑事訴訟法第449條第1項前段、第3項、第454條第2項，
    道路交通管理處罰條例第86條第1項，刑法第284條前段、第
    41條第1項前段，刑法施行法第1條之1第1項，逕以簡易判決
    處如主文所示之刑。
四、如不服本判決，應於判決送達後20日內，向本庭提出上訴狀
    ，上訴於本院第二審合議庭（須附繕本）。
本案經檢察官邱稚宸聲請以簡易判決處刑。
中    華    民    國   110    年    10    月    25    日
                  刑事第二十七庭  法  官  陳明珠
上列正本證明與原本無異。
                                  書記官  林有象
中    華    民    國   110    年    10    月    26    日
附錄本案論罪科刑法條全文：
中華民國刑法第284條
因過失傷害人者，處1年以下有期徒刑、拘役或10萬元以下罰金
；致重傷者，處3年以下有期徒刑、拘役或30萬元以下罰金。
附件：
臺灣新北地方檢察署檢察官聲請簡易判決處刑書
                                    110年度偵字第11067號
    被      告  盧世華  男  36歲（民國00年0月00日生）
                        住新北市○○區○○街0巷00號
                        居新北市○○區○○路00號5樓之2
                        國民身分證統一編號：Z000000000號
上列被告因過失傷害案件，業經偵查終結，認為宜聲請以簡易判
決處刑，茲將犯罪事實及證據並所犯法條分敘如下：
        犯罪事實
一、盧世華於民國110年1月4日6時40分許，駕駛車牌號碼00-000
    0號自用小客車沿新北市三峽區永安街往西北方行駛，途經
    同市區永安街與大同路口處欲向左駛入大同路往同市區介壽
    路方向之際，本應隨時注意車前狀況並採取必要之安全措施
    ，且依當時天氣雨、日間自然光線、市區道路、柏油路面濕
    潤無缺陷、無障礙物且視距良好等並無不能注意之情事，竟
    疏未注意及此，適吳羽蕎綠燈行走於上開路口行人穿越道之
    中段處，不慎遭盧世華駕駛上開車輛之右前車身擦撞至吳羽
    蕎之腳踝，致吳羽蕎受有雙側腳踝挫傷等傷害，嗣經吳羽蕎
    報警處理而悉上情（盧世華所涉肇事逃逸罪嫌，另為不起訴
    之處分）。
二、案經吳羽蕎訴由新北市政府警察局三峽分局報告偵辦。
        證據並所犯法條
一、上揭犯罪事實，業據被告盧世華於偵查中坦承不諱，且經證
    人即告訴人吳羽蕎於警詢及偵查中證稱綦詳，並有新北市政
    府警察局三峽分局交通分隊道路交通事故現場草圖、道路交
    通事故現場圖、道路交通事故調查報告表㈠及㈡、道路交通
    事故照片黏貼紀錄表、舉發違反道路交通管理事件通知單、
    監視器畫面當庭勘驗筆錄、車輛詳細資料報表及財團法人恩
    主公醫院乙種診斷書各1份及監視器影像光碟1片在卷可參，
    足徵被告之任意性自白與事實相符，被告犯嫌應堪認定。
二、核被告所為，係犯刑法第284條前段之過失傷害罪嫌。
三、依刑事訴訟法第451條第1項聲請逕以簡易判決處刑。
    此    致
臺灣新北地方法院
中    華    民    國   110    年    7     月    9     日
                          檢  察  官  邱  稚  宸